【裁判字號】    98,重訴,4
【裁判日期】    980330
【裁判案由】    確認地上權不存在等
【裁判全文】
臺灣雲林地方法院民事裁定               98年度重訴字第4號
聲  請  人
即  原  告  雲林縣農會
法定代理人  甲○○
訴訟代理人  簡承佑律師
            張育誠律師
被      告  再生能科技股份有限公司
特別代理人  乙○○
上列聲請人因與被告再生能科技股份有限公司間請求確認地上權
不存在等事件，聲請為被告選任特別代理人，本院裁定如下：
    主  文
選任乙○○（男、民國○○○年○月○○日生、身份證統一編號
：Ｚ000000000號）為原告對被告再生能科技股份有限
公司提起本院九十八年度重訴字第四號確認地上權不存在等事件
訴訟時，為被告之特別代理人。
    理  由
一、按對於無訴訟能力人為訴訟行為，因其無法定代理人，或其
    法定代理人不能行代理權，恐致久延而受損害者，得聲請受
    訴法院之審判長選任特別代理人，民事訴訟法第51條第1 項
    定有明文。
二、本件聲請意旨略以：聲請人即原告雲林縣農會對被告再生能
    科技股份有限公司提起確認地上權不存在等訴訟，惟被告再
    生能科技股份有限公司業經經濟部命令解散，而被告再生能
    科技股份有限公司迄今尚未選任清算人，向鈞院聲請清算，
    且被告再生能科技股份有限公司之董事長即法定代理人甲○
    ○與原告雲林縣農會之法定代理人甲○○為同一人，因有利
    害衝突而無法行使代理權，為此，請求本院選任再生能科技
    股份有限公司董事乙○○為被告公司之特別代理人等語。
三、經查，聲請人主張被告再生能科技股份有限公司業於民國97
    年10月21日遭經濟部命令解散，而被告再生能科技股份有限
    公司迄未向本院聲請清算，又被告再生能科技股份有限公司
    法定代理人甲○○與原告雲林縣農會之法定代理人甲○○為
    同一人，倘由甲○○於本件訴訟擔任被告再生能科技股份有
    限公司之法定代理人，恐有利害衝突，是被告再生能科技股
    份有限公司雖有法定代理人，然其法定代理人有不能行使代
    理權之情形等語，業據其提出經濟部函、公司變更登記表等
    為證，堪信為真正。本院審酌被告再生能科技股份有限公司
    法定代理人甲○○與原告雲林縣農會之法定代理人甲○○為
    同一人，倘由甲○○於本件訴訟擔任被告再生能科技股份有
    限公司之法定代理人，顯與民法第106 條規定有違，是被告
    再生能科技股份有限公司之法定代理人顯有不能行使代理權
    之情形，而乙○○為被告再生能科技股份有限公司之董事，
    對於被告公司事務應有相當程度之瞭解，堪為原告雲林縣農
    會對於被告再生能科技股份有限公司提起本院98年度重訴字
    第4 號確認地上權不存在等事件訴訟時被告之特別代理人。
    從而，聲請人聲請選任乙○○為原告對被告再生能科技股份
    有限公司提起本院98年度重訴字第4 號確認地上權不存在等
    事件訴訟時，為被告之特別代理人，為有理由，應予准許。
三、依民事訴訟法第51條第1項，裁定如主文。
中    華    民    國    98    年    3     月    30    日
                  民事第二庭    法  官  冷明珍
以上正本係照原本作成。
本裁定不得抗告。
中    華    民    國    98    年    3     月    30    日
                                書記官  李清龍


司法院資訊處製作；財團法人民間司法改革基金會備份。
